---
title: "Exercício 1"
description: |
  Sobre OneMax, fNTrap5 e BinInt
author:
  - name: Athos Damiani
date: 12-20-2020
output:
  distill::distill_article:
    self_contained: false
---


```{r setup, include=FALSE}
knitr::opts_chunk$set(echo = TRUE, warning = FALSE, message = FALSE)
```

## Conclusão e discussão

- Em geral, quando se tem 10 cromossomos (ou bits) não houve problemas em convergir em 20 gerações. Até para os casos com 2 torneios apenas, as melhores soluções continham o ótimo global.

- Para **fNTrap5** a configuração `BB = 5` junto com `Torneio = 4` ou `2` o resultado empírico se mostrou melhor do que considerando BB = 1 ou Torneio = 8. A combinação BB=5 e Torneio = 8 teve um desempenho inferior aos demais.

- Para **BinInt** e **OneMax** o `BB = 1` foi melhor do que `BB = 5`.

- Para 100 ou mais cromossomos, 8 torneios foram mais efetivos para encontrar boas soluções em 20 gerações. Principalmente para a função `BinInt` que tendia a ter soluções muito diversas.

- `BinInt` teve problemas numéricos em virtude da larga escala e por isso dividi por `1e10`. Além disso, soluções com o bit mais alto (por exemplo `2^100` no caso do tamanho 100 de cromossomos) tendiam a dominar e deixar os demais bits quase que aleatórios.

- 20 gerações mostraram insuficientes para cromossomos com 100 ou mais. Nenhum cenário alcançou o valor ótimo teórico. 

## Códigos e Gráficos

### Setups e funções auxiliares

```{r}
set.seed(1234)
library(reticulate)
library(purrr)
library(ggplot2)
library(tidyverse)
library(glue)
theme_set(theme_gray(16))
```

```{python}
import deap
import random
from deap import creator, base, tools, algorithms
import numpy as np 
from matplotlib import pyplot
```


```{python}
def evalOneMax(individual, k = None):
#    return sum(individual),   # ',' to compose tuple structure that is required by other operations
    return sum(individual),0   # ',' to compose tuple structure that is required by other operations

def fTrap5(individual, k = 5):
    u = sum(individual)
    if u < k:
      return k-1-u , 0
    else:
      return k , 0

def fNTrap5(individual,k=5): # the function works for k< 5 and k>5, be carefull in comprehend results of it
  f = 0
  #refactoring individual into building blocks (bbs) of size k, l//k bbs
  #bbs = np.reshape(individual, (-1, k)) # -1 --> other dimension size is free, and calculated for consistency
  #in the case l//k isn' integer, reshape() doesn't work
  l = len(individual)
  r = l//k # r BBs of size k
  small_bb = l%k 
  for i in range(0,l-l//k,k):
    #print(i)
    bbk = individual[i:(i+k)]
    x,__ = fTrap5(bbk, k)
    f += x
  if small_bb > 0:
    bbk = individual[(i+k):(i+small_bb)]
    x,__ = fTrap5(bbk, k)
    f += x
  return f,0
  
def evalBinInt(individual, k = None):
  binInt = 0
  for i in range(len(individual)):
    binInt += individual[i]*(2**i)/1e10
  return binInt,0


def ch_bits(mk,k,all):
  mkt = mk[:]
  if k < len(mk)-1:
    ch_bits(mkt,k+1,all)
  while mk[k] == 1:
    mkt[k] = 0
    if k < len(mk)-1:
      m = ch_bits(mkt,k+1,all)
      k += 1
    all += [mkt]
    return all


def gen_all_masks(i,j):
  mk = []
  for k in range(0,j-i+1):
    mk += [1]   
  all = [mk]
  ch_bits(mk,0,all)
  return all


def find_best_mask(all_m, toolbox):
  max = 0;
  best_mask = []
  for m in all_m:
    f,__ = toolbox.evaluate(m) 
    if f > max:
      max = f
      best_mask = m
  return best_mask;


def bb_exhaust(individual, toolbox, ip=0, jp=0, BEST_MASK = True):
  child = toolbox.clone(individual)
  if ip > jp:
    ip, jp = jp, ip;
  assert ip > -1, "\nlower bound of individual broken {} (loci) < {} (bound)".format(ip,0)
  assert jp < len(individual), "\nupper bound of individual broken {} (loci) > {} (bound)".format(jp,len(individual)-1)
  all_m = gen_all_masks(ip,jp)
  if BEST_MASK == False:
    i_m = random.randint(0, len(all_m) - 1)
    child[ip:jp+1] =  all_m[i_m]
  else:
    best_mask = find_best_mask(all_m, toolbox)
    child[ip:jp+1] = best_mask
  return child

def mutFlipBB(individual, indpb, toolbox, bb_indiv=[[]]):
  offspring = toolbox.clone(individual)
  NO_BB_TEMPLATE = False
  if len(bb_indiv) != 0:
    if len(bb_indiv[0]) == 0:
      NO_BB_TEMPLATE = True
  else:
    NO_BB_TEMPLATE = True
  bb_max_size = 10 
  if NO_BB_TEMPLATE == True: 
    ip = random.randint(0, len(offspring) - 1)
    jp = random.randint(0, len(offspring) - 1)
    if ip > jp:
      ip, jp = jp, ip
    offspring = bb_exhaust(offspring, toolbox, ip, jp)
    return offspring,
  else:
   r = len(bb_indiv) # in case of ragged arrays - non-uniform BB sizes
   jb = -1
   for ip in range(0,r): 
    jp = len(bb_indiv[ip])-1  #supposedly BBs can possess different sizes
    if random.random() <= indpb: #a chance to perform a BB-based mutation
    #setup indixes (ib,jb) for the next BB of individual
      ib = jb+1
      jb = ib+jp
      #find the best from offspring and save it as individual
      offspring = bb_exhaust(offspring, toolbox, ib, jb )
    #!!!!!!!!!!!!!!!!!!!!!!!!!!!!!!!!
    #IN CASE THE bb_indiv is smaller then individual
    #the remaining of individual could be treat as NO_BB_TEMPLATE=True, as above "else:"
    #!!!!!!!!!!!!!!!!!!!!!!!!!!!!!!!!
    return offspring,

```


```{r}
population <- t(apply(rbind(diag(10), 0), 1, cumsum))
row.names(population) <- paste0("pop", 1:nrow(population))
population
```


```{r, fig.width=10}
OneMax_R <- function(x) py$evalOneMax(x)[[1]]
fNTrap5_R <- function(x) py$fNTrap5(x, k = 5L)[[1]]
BinInt_R <- function(x) py$evalBinInt(x)[[1]]
bits <- rowSums(population)
onemax <- apply(population, 1, OneMax_R)
fntrap5 <- apply(population, 1, fNTrap5_R)
binint <- apply(population, 1, BinInt_R)

data.frame(
  bits = c(bits, bits, bits),
  fitness = c(onemax, fntrap5, binint),
  func = rep(c("onemax", "fntrap5", "binint"), each = length(bits))
) %>%
  ggplot(aes(x = bits, y = fitness, colour = func)) +
  geom_line() +
  geom_point() +
  scale_fill_manual(values = c("onemax" = "royalblue", "fntrap5" = "orange", "binint" = "salmon")) +
  facet_wrap(~func, scales = "free_y", ncol = 3)
```


```{python}
# creators
creator.create("FitnessMax", base.Fitness, weights=(1,))
creator.create("Individual", list, fitness = creator.FitnessMax)
creator.create("Population", list)
```

```{python}
def prepare_toolbox(fitness, n_chromossomes, n_torneios, n_bb):
  # toolbox
  toolbox = base.Toolbox()
  toolbox.register("attr_bool", random.randint, 0, 1)
  toolbox.register("individual", tools.initRepeat, creator.Individual, toolbox.attr_bool, n = n_chromossomes)
  toolbox.register("population", tools.initRepeat, creator.Population, toolbox.individual)
  # genetic operators
  toolbox.register("evaluate", fitness)
  toolbox.register("mate", tools.cxTwoPoint)
  if n_bb == 5:
    toolbox.register("mutate", mutFlipBB, indpb = 0.05, bb_indiv=[[1,0,1,0,1]], toolbox = toolbox)
  else:
    toolbox.register("mutate", tools.mutFlipBit, indpb = 0.05)
  toolbox.register("select", tools.selTournament, tournsize = n_torneios)
  return toolbox
```

### OneMax

```{python}
# main function - run genetic algorithm
def runGA(fitness, n_chromossomes, n_torneios, npop = 1000, ngen = 10, cxpb = 0.7, mutpb = 0.1, n_bb = 1):
  # toolbox for ONEMAX
  toolbox_onemax = prepare_toolbox(fitness = fitness, n_chromossomes = n_chromossomes, n_torneios = n_torneios, n_bb = n_bb)
  
  # population
  pop = toolbox_onemax.population(npop)
  
  # evolution loop
  for g in range(ngen):
    offspring = algorithms.varAnd(pop, toolbox_onemax, cxpb=cxpb, mutpb=mutpb)
    fits = toolbox_onemax.map(toolbox_onemax.evaluate, offspring)
  
    for fit, ind in zip(fits, offspring):
          ind.fitness.values = fit
          
    pop = toolbox_onemax.select(offspring, k=len(pop))

  popselected = tools.selBest(pop, len(pop)//8)
  
  return {"population": pop, "populationSelected": popselected}

```

```{python}
# setup
NGEN = 20
CXPB = 0.7
MUTPB = 0.1
NPOP = 1000

BB = [1, 5]
NCHROMOSSOMES = [10,100,1000]
NTOURNAMENTS = [2,4,8]

# parameters loop
pops = {}
popsels = {}
r = {}
for b in range(len(BB)):
  for n in range(len(NCHROMOSSOMES)):
    for t in range(len(NTOURNAMENTS)):
      r = runGA(evalOneMax, NCHROMOSSOMES[n], NTOURNAMENTS[t], NPOP, NGEN, CXPB, MUTPB, BB[b])
      pops["chromossomes: {}; tournaments: {}; BB: {}".format(NCHROMOSSOMES[n], NTOURNAMENTS[t], BB[b])] = r["population"]
      popsels["chromossomes: {}; tournaments: {}; BB: {}".format(NCHROMOSSOMES[n], NTOURNAMENTS[t], BB[b])] = r["populationSelected"]

```

```{r}
parse_runGA_to_dataframe <- function(py_obj, fitness_f, pop = "unkown") {
  tibble(
    n_t = names(py_obj),
    individual = py_obj,
    pop = pop
  ) %>%
    mutate(
      individual = map(individual, ~{.x %>% map(~.x$copy())})
    ) %>%
    unnest(individual) %>%
    mutate(fitness = map_dbl(individual, fitness_f)) %>%
    separate(n_t, c("n", "t", "b"), sep = ";")
}
```

```{r}
population <- parse_runGA_to_dataframe(py$pops, OneMax_R, "population")
population_selected <- parse_runGA_to_dataframe(py$popsels, OneMax_R, "selected")
population <- bind_rows(population, population_selected)
title <- glue("NGEN: {py$NGEN}; CXPB = {py$CXPB}; MUTPB: {py$MUTPB}; NPOP: {py$NPOP}")
```


**Parameters:** `r title`

```{r, fig.height=18, fig.width=16, echo = FALSE}

p <- population %>%
  ggplot(aes(x = fitness, fill = pop, colour = pop)) +
  scale_fill_manual(values = c("population" = "royalblue", "selected" = "orange")) +
  scale_colour_manual(values = c("population" = "royalblue", "selected" = "orange")) +
  facet_wrap( ~ b + t + n, scales = "free", ncol = 3) 

p_hist <- p + geom_histogram(position = "identity", bins = 50, show.legend = FALSE)
p_dens <- p + geom_density(alpha = 0) 

library(patchwork)
(p_hist + p_dens)
```


**Comparação dos selecionados para BB = 1 vs BB = 5**

```{r, fig.height=7, fig.width=12}
population_selected %>%
  ggplot(aes(x = fitness)) +
  geom_boxplot(aes(colour = b)) +
  facet_wrap(~ t + n, scales = "free_x") +
  scale_x_log10()
```




### fNTrap5

(same code, just switching from OneMax to fNTrap5 fitness...)

```{python, echo = TRUE}
# parameters loop
for b in range(len(BB)):
  for n in range(len(NCHROMOSSOMES)):
    for t in range(len(NTOURNAMENTS)):
      r = runGA(fNTrap5, NCHROMOSSOMES[n], NTOURNAMENTS[t], NPOP, NGEN, CXPB, MUTPB, BB[b])
      pops["chromossomes: {}; tournaments: {}; BB: {}".format(NCHROMOSSOMES[n], NTOURNAMENTS[t], BB[b])] = r["population"]
      popsels["chromossomes: {}; tournaments: {}; BB: {}".format(NCHROMOSSOMES[n], NTOURNAMENTS[t], BB[b])] = r["populationSelected"]

```

**Top5 Solutions for chromossomes: 100; tournaments: 8; BB: 1**

```{r}
population_selected %>% 
  dplyr::filter(n == "chromossomes: 100", t == " tournaments: 8", b == " BB: 1") %>%
  head(5) %>%
  pull(individual) %>%
  do.call(rbind, .) %>%
  `rownames<-`(paste0("pop", 1:5))
```


```{r, echo = FALSE}
population <- parse_runGA_to_dataframe(py$pops, fNTrap5_R, "population")
population_selected <- parse_runGA_to_dataframe(py$popsels, fNTrap5_R, "selected")
population <- bind_rows(population, population_selected)
title <- glue("NGEN: {py$NGEN}; CXPB = {py$CXPB}; MUTPB: {py$MUTPB}; NPOP: {py$NPOP}")
```

**Parameters:** `r title`

```{r, fig.height=18, fig.width=16, echo = FALSE}

p <- population %>%
  ggplot(aes(x = fitness, fill = pop, colour = pop)) +
  scale_fill_manual(values = c("population" = "royalblue", "selected" = "orange")) +
  scale_colour_manual(values = c("population" = "royalblue", "selected" = "orange")) +
  facet_wrap( ~ b + t + n, scales = "free", ncol = 3) 

p_hist <- p + geom_histogram(position = "identity", bins = 50, show.legend = FALSE) + scale_x_log10()
p_dens <- p + geom_density(alpha = 0)  + scale_x_log10()

library(patchwork)
(p_hist + p_dens)
```

**Comparação dos selecionados para BB = 1 vs BB = 5**

```{r, fig.height=7, fig.width=12}
population_selected %>%
  ggplot(aes(x = fitness)) +
  geom_boxplot(aes(colour = b)) +
  facet_wrap(~ t + n, scales = "free_x") +
  scale_x_log10()
```


### BinInt

(same code, just switching from OneMax to BinInt fitness...)

```{python, echo = TRUE}
for b in range(len(BB)):
  for n in range(len(NCHROMOSSOMES)):
    for t in range(len(NTOURNAMENTS)):
      r = runGA(evalBinInt, NCHROMOSSOMES[n], NTOURNAMENTS[t], NPOP, NGEN, CXPB, MUTPB, BB[b])
      pops["chromossomes: {}; tournaments: {}; BB: {}".format(NCHROMOSSOMES[n], NTOURNAMENTS[t], BB[b])] = r["population"]
      popsels["chromossomes: {}; tournaments: {}; BB: {}".format(NCHROMOSSOMES[n], NTOURNAMENTS[t], BB[b])] = r["populationSelected"]

```

**Top5 Solutions for chromossomes: 100; tournaments: 8; BB: 1**

```{r}
population_selected %>% 
  dplyr::filter(n == "chromossomes: 100", t == " tournaments: 8", b == " BB: 1") %>%
  head(5) %>%
  pull(individual) %>%
  do.call(rbind, .) %>%
  `rownames<-`(paste0("pop", 1:5))
```


```{r, echo = FALSE}
population <- parse_runGA_to_dataframe(py$pops, BinInt_R, "population")
population_selected <- parse_runGA_to_dataframe(py$popsels, BinInt_R, "selected")
population <- bind_rows(population, population_selected)
title <- glue("NGEN: {py$NGEN}; CXPB = {py$CXPB}; MUTPB: {py$MUTPB}; NPOP: {py$NPOP}")
```

**Parameters:** `r title`

```{r, fig.height=18, fig.width=16, echo = FALSE}

p <- population %>%
  ggplot(aes(x = fitness, fill = pop, colour = pop)) +
  scale_fill_manual(values = c("population" = "royalblue", "selected" = "orange")) +
  scale_colour_manual(values = c("population" = "royalblue", "selected" = "orange")) +
  facet_wrap( ~ b + t + n, scales = "free", ncol = 3) 

p_hist <- p + geom_histogram(position = "identity", bins = 50, show.legend = FALSE) + scale_x_log10()
p_dens <- p + geom_density(alpha = 0)  + scale_x_log10()

library(patchwork)
(p_hist + p_dens)
```

**Comparação dos selecionados para BB = 1 vs BB = 5**

```{r, fig.height=7, fig.width=12}
population_selected %>%
  ggplot(aes(x = fitness)) +
  geom_boxplot(aes(colour = b)) +
  facet_wrap(~ t + n, scales = "free_x") +
  scale_x_log10()
```

