---
title: "Exercício 2"
description: |
  Sobre risco de ótimos locais dominarem.
author:
  - name: Athos Damiani
    url: {}
date: 12-22-2020
output:
  distill::distill_article:
    self_contained: false
editor_options: 
  chunk_output_type: console
---

```{r setup, include=FALSE}
knitr::opts_chunk$set(echo = TRUE, warning = FALSE, message = FALSE)
```

Função do tamanho da população $n$:

$$
n \approx -\ln(\alpha) 2^{k-1}\frac{\sigma_{BB}\sqrt(2m)}{d}
$$
Em que 

- $m$ é o tamanho do $BB$, 
- $k$ é o tamanho da fitness armadilha (trap), 
- $d$ é a distância entre ótimos global e local das traps,
- $\sigma_{BB}$ é o desvio padrão de cada um dos $BB$s, 
- $\alpha = 1/\ell$ é o risco que vamos supor do ótimo local dominar e
- $\ell = mk$ é tamanho do cromossomo.


## Conclusão e discussão

- Acabei encontrando uma relação entre $\sigma_{BB}$ com $m$ e $k$ que leva em consideração termos $2^k$, $m^k$ e $exp(klog^2(m))$

## Códigos e Gráficos

### Setups e funções auxiliares

```{r}
library(reticulate)
library(purrr)
library(ggplot2)
library(tidyverse)
library(glue)
library(torch)
theme_set(theme_gray(16))
```

```{r}
# funcao n da população teórica
n_teorico <- function(k, m, s, d, a) (-log(a)) * (2^(k-1)) * (s * sqrt(2*m)/d)
```

```{r}
# gera populacao de tamanho n, boloco m e trapsize k (array 3D)
gera_populacao <- function(n, m, k) {
  torch_randint(0, 2, size = c(n, m, k))
}

# verifica se tem solucao otima na populacao
populacao_tem_pelo_menos_um_bloco_otimo_por_individuo <- function(populacao) {
  dims <- dim(populacao)
  m <- dims[2]
  k <- dims[3]
  as.logical(((populacao$sum(3) == k)$sum(1) > 0)$sum() == m)
}

# funcao n da populacao simulada
n_simulado <- function(k, m)  {
  pop_tem_solucao_otima = FALSE
  n <- 1
  while(n < 2000 & !pop_tem_solucao_otima) {
    pop <- gera_populacao(n, m, k)
    pop_tem_solucao_otima <- populacao_tem_pelo_menos_um_bloco_otimo_por_individuo(pop)
    n = n + 1
  }
  return(n)
}

n_simulado_h_vezes <- function(k, m, h = 3) {
  res <- mean(replicate(h, n_simulado(k, m)))
}

```

```{r}
# grade de parâmetros (k, m, s, d)
parametros <- expand.grid(
  k = c(1, 2, 4, 8),
  m = round(10^seq(0, 3, l = 20)),
  s = 2,
  d = 1
) %>%
  distinct() %>%
  rowwise() %>%
  mutate(
    a = 1/(m*k),
    n_teorico  = n_teorico(k, m, s, d, a),
    n_simulado = n_simulado_h_vezes(k, m)
  )

knitr::kable(head(parametros))
```


```{r, fig.width=8, fig.height=6}
f_sbb <- function(k, m) 2^(1.5 - k/1.5) * m^(-0.6)*m^(0.12*k) * exp(-0.01*k*(log(m)^2)) 
parametros %>%
  mutate(
    s = f_sbb(k,m),
    n_teorico  = n_teorico(k, m, s, d, a)
  ) %>%
  ggplot(aes(x = m, colour = factor(k))) +
  geom_point(aes(y = n_simulado)) +
  geom_line(aes(y = n_teorico)) +
  scale_x_log10() +
  scale_y_log10() +
  labs(x = "Número de BBs (m)", y = "Tamanho da População (n)", colour = "k", linetype = "sigmaBB", shape = "sigmaBB")
```


